【裁判字號】    98,中簡上,886
【裁判日期】    981208
【裁判案由】    過失傷害
【裁判全文】
臺灣臺中地方法院刑事判決           98年度中簡上字第886號
上  訴  人  臺灣臺中地方法院檢察署檢察官
被      告  甲○○
上列上訴人因被告過失傷害案件，不服本院臺中簡易庭98年度中
簡字第2373號民國98年7 月21日第一審簡易判決（檢察官聲請簡
易判決處刑案號：98年度偵字第14110 號），提起上訴，本院管
轄之第二審合議庭判決如下︰
    主    文
上訴駁回。
    犯罪事實及理由
一、本案經本院審理結果，認第一審判決認事用法及量刑均無不
    當，應予維持，除引用第一審簡易判決書（包括聲請簡易判
    決處刑書）記載之事實、證據及理由（如附件）外，並據被
    告甲○○於本院審理時坦白承認。
二、檢察官上訴意旨略以：告訴人劉美芳具狀請求上訴，以被告
    干擾警方偵辦本案，致告訴人權利受損，被告迄今仍未與告
    訴人達成和解，原審量刑過輕，爰依法提起上訴，請求撤銷
    原判決，另對被告科處適當刑度等語。
三、核被告所為，係犯刑法第284條第1項前段之過失傷害罪。按
    關於刑之量定，係實體法上賦予法院得為自由裁量之事項，
    苟已斟酌刑法第57條各款所列情狀，而未逾越法定刑度，或
    濫用其權限，即不得任意指摘為違法（最高法院72年度臺上
    字第6696號、75年度臺上字第7033號判例、95年度臺上字第
    7315號、第7364號判決均可參照）。且在同一犯罪事實與情
    節，如別無其他加重或減輕之原因，下級審法院量定之刑，
    亦無過重或失輕之不當情形，則上級審法院對下級審法院之
    職權行使，原則上應予尊重（最高法院85年度臺上字第2446
    號判決參照）。次按刑法第284 條第1 項前段之法定刑度為
    「六月以下有期徒刑、拘役或（銀元）五百元以下罰金」，
    原審認被告本案過失傷害犯行，事證明確，依刑事訴訟法第
    454 條第2 項記載認定之犯罪事實、證據及應適用之法條，
    並適用刑法第284 條第1 項前段、第42條第3 項前段及刑法
    施行法第1 條之1 之規定，原審顯已審酌兼括被告迄未與告
    訴人達成和解並賠償損害等刑法第57條之各款情形，而於法
    定刑度內判處被告罰金新+ 臺幣5000元，如易服勞役，以新
    臺幣1000元折算1 日，揆諸前揭判例意旨，自不能率指原審
    判決有何量刑違法失當之處。是原審認事用法及量刑均屬妥
    適，檢察官上訴為無理由，應予駁回。
據上論斷，應依刑事訴訟法第455條之1第1項、第3項、第368 條
、第373條，判決如主文。
中    華    民    國    98    年    12    月    8     日
              刑事第十四庭  審判長法  官  陳得利
                                  法  官  黃裕仁
                                  法  官  何世全
以上正本證明與原本無異。
不得上訴。
                                  書記官  陳建分
中    華    民    國    98    年    12    月    8     日


司法院資訊處製作；財團法人民間司法改革基金會備份。
